臺灣臺北地方法院刑事判決　　　　　　　93年度訴字第1164號
公　訴　人　臺灣臺北地方法院檢察署檢察官
被　　　告　甲○○
選任辯護人　林憲同律師
被　　　告　乙○○
　　　　　　　　　　（另案於臺灣臺北分監執行中）
　　　　　　丙○○
　　　　　　　　　　　樓（另案於臺灣雲林監獄執行中）
上列二人
共同指定辯護人　本院公設辯護人　曾德榮
上列被告因毒品危害防制條例案件，經檢察官提起公訴（九十三
年度偵字第二九七三號），被告於本院準備程序進行中，就被訴
事實為有罪之陳述，經本院告知簡式審判程序意旨，並聽取公訴
人及被告之意見後，本院合議庭裁定由受命法官獨任依簡式審判
程序審理，判決如下：
    主  文
甲○○連續轉讓第二級毒品，累犯，處有期徒刑拾月。扣案之安
非他命壹包（驗餘淨重柒點參伍公克）沒收銷燬之；轉讓毒品所
得新臺幣肆仟元沒收，如全部或一部不能沒收時，以其財產抵償
之。
丙○○連續轉讓第二級毒品，累犯，處有期徒刑捌月。轉讓毒品
所得新臺幣貳仟伍佰元沒收，如全部或一部不能沒收時，以其財
產抵償之。
乙○○共同轉讓第二級毒品，未遂，累犯，處有期徒刑肆月，如
易科罰金，以參佰元折算壹日；扣案之安非他命壹包（驗餘淨重
柒點參伍公克）沒收銷燬之。
    事  實
一、丙○○前於民國八十四年間，因違反麻醉藥品管理條例案件
    ，經法院判處有期徒刑五年二月確定，於八十五年十月十八
    日入監執行，於八十八年三月九日因縮短刑期假釋出監，於
    九十年九月五日假釋期滿未經撤銷假釋而執行完畢。詎仍不
    知悔悟，明知安非他命為毒品危害防制條例第二條第二項第
    二款所列之第二級毒品，不得轉讓，竟基於轉讓第二級毒品
    之概括犯意，於九十二年十一月中旬某日，在臺北市○○街
    十三號之ＳＥＶＥＮ─ＥＬＥＶＥＮ便利商店前，將其向姓
    名年籍不詳綽號「小馬」之成年男子以新臺幣（下同）一千
    五百元購買之安非他命一包（淨重零點六公克），以原價轉
    讓予鐘正男；又於同年十二月中旬某日凌晨，在臺北市○○
    街、文昌街口之某家傢俱店前，將其以一千元購買之安非他
    命一小包（淨重少於十公克），以原價轉讓與鐘正男，嗣因
    員警於九十三年一月十一日在台北縣永和市○○路○段二十
    四之一號三樓查獲鐘正男，經其供出上情，而於九十三年二
    月一日晚間十時十分許，為警循線在臺北市○○區○○街十
    四號二樓查獲。
二、甲○○前於八十二年間，因違反麻醉藥品管理條例案件，經
    法院判處有期徒刑二年六月確定，於八十七年二月九日入監
    執行，於八十八年九月十三日縮短刑期假釋出監，於八十九
    年六月十九日假釋期滿未經撤銷假釋而執行完畢。乙○○前
    於八十八年間，因違反毒品危害防制條例案件，經法院判處
    有期徒刑八月確定，於九十年十月二十二日執行完畢。詎均
    仍不知悔改，甲○○明知安非他命為毒品危害防制條例第二
    條第二項第二款所列之第二級毒品，不得轉讓，竟基於轉讓
    第二級毒品之概括犯意：（一）於九十三年元月中旬某日，
    因丙○○遭通緝不便出面購買毒品，而在臺北市○○區○○
    街十四號二樓丙○○之居所，將其以四千元代價向姓名年籍
    不詳綽號「林老闆」之成年男子所購買之安非他命一包（淨
    重少於十公克），以原價轉讓予丙○○。（二）於九十三年
    二月二日凌晨，在臺北縣中和市青山汽車旅館八○二號房內
    ，無償轉讓安非他命微量（淨重未達十公克）予邱曉君施用
    。（三）又於九十三年同二月二日凌晨二時許，以0000
    000000號行動電話與丙○○聯絡轉讓毒品事宜後，與
    乙○○共同基於轉讓第二級毒品之犯意聯絡，在臺北縣中和
    市青山汽車旅館八○二號房內，交付其以五千五百元所購買
    之安非他命一包（淨重七點四公克）予乙○○，指示乙○○
    到臺北市○○區○○街十四號二樓以原價轉讓予丙○○，並
    收取價金五千五百元。嗣因員警於九十三年二月一日晚間十
    時十分許在臺北市○○區○○街十四號二樓之居所查獲丙○○，經其供述，員警循線於同日凌晨二時三十分許，乙○○
    抵達臺北市○○區○○街十四號前時，當場查獲乙○○持有
    前開安非他命，致未能轉讓安非他命予丙○○；員警再依乙○○之陳述，在臺北縣中和市青山汽車旅館八○二號房查獲
    甲○○及邱曉君，而查悉上情，。
三、案經臺北縣政府警察局永和分局報告臺灣臺北地方法院檢察
    署檢察官偵查起訴，甲○○、乙○○、丙○○於本院審理中
    先就被訴事實為有罪之陳述，經裁定行簡式審判程序。
      理　由
一、上開事實，業據被告甲○○、乙○○、丙○○於本院審理時
    供承不諱，核與證人鐘正男、邱曉君於警詢及偵查中之陳述
    大致相符（見偵卷第四十五頁至五十二頁、第一四四頁），
    且扣案乙○○所持有之安非他命一包，經鑑定確含甲基安非
    他命成分（淨重七點四公克，驗餘淨重七點三五公克），有
    內政部警政署刑事警察局九十三年五月三十一日刑鑑字第０
    九三００八四０三五號鑑驗通知書附卷可稽（見偵卷第一六
    二頁），足徵被告出於任意性之自白與事實相符，本件事證
    明確，被告之犯行均堪以認定。
二、按甲基安非他命係毒品危害防制條例第二條第二項第二款之
    第二級毒品。按被告行為後，毒品危害防制條例於九十二年
     六月六日修正通過，於九十三年一月九日施行，其中第八
    條第二項轉讓第二級毒品之罪刑並未修正，僅將原列於第四
    項之未遂犯之處罰，移植於第五項，並增訂第六項「轉讓毒
    品達一定數量者，加重其刑至二分之一，其標準由行政院定
    之」。而行政院依該條規定訂定「轉讓持有毒品加重其刑之
    數量標準」，其中第二條規定，轉讓第二級毒品淨重十公克
    以上，加重其刑至二分之一，惟本件並無證據證明被告丙○○轉讓毒品已達十公克而有加重事由存在，自不生比較新舊
    法問題。又被告甲○○、乙○○於九十三年二月二日凌晨依
    約攜帶安非他命前往丙○○之住處，已著手實施轉讓安非他
    命之行為，惟於尚未交付予丙○○之際，即為員警查獲致不
    能完成轉讓之行為，其行為尚屬未遂。是核被告丙○○所為
    ，係犯毒品危害防制條例第八條第二項之轉讓第二級毒品既
    遂罪；被告甲○○所為，係犯同法第八條第二項之轉讓第二
    級毒品既遂罪及同法第八條第五項、第二項之轉讓第二級毒
    品未遂罪；被告乙○○係犯同法八條第五項、第二項之轉讓
    第二級毒品未遂罪。被告前開持有第二級毒品安非他命之低
    度行為，各為轉讓之高度行為所吸收，均不另論罪。被告甲○○轉讓安非他命予被告丙○○未遂之犯行，與被告乙○○
    間，有犯意聯絡及行為分擔，為共同正犯。被告甲○○、丙○○各自所犯前後數次犯行，時間緊接，犯罪構成要件相同
    ，顯係各基於概括犯意為之，均為連續犯，依刑法第五十六
    條之規定，被告丙○○之部分應以一罪論，被告甲○○應論
    以情節較重之轉讓第二級毒品既遂一罪，並均加重其刑。起
    訴書雖認被告丙○○、乙○○均係犯同法第四條第二項之販
    賣第二毒品罪嫌，被告甲○○除轉讓第二級毒品予邱曉君之
    部分外，其餘犯行係犯同法第四條第二項之販賣第二毒品罪
    嫌，惟按刑事法律所稱販賣，係指行為人基於營利之意圖而
    為販入或賣出而言，若無營利之意圖，縱使以原價或低於原
    價有償讓與他人，僅得以轉讓罪名論處，仍難謂為販賣行為
    （參考最高法院八十四年度第三次刑事庭會議決議），至於
    是否有此營利意圖，依據刑事訴訟法第一百五十四條規定，
    須依積極證據加以認定，不得任憑主觀臆測而為推定。本案
    依據卷存資料，尚乏客觀事證足以具體證明被告丙○○及甲○○均係基於營利之意圖而販入毒品，或其交易價額高於其
    等所購毒品之原價，而有從中獲利之情事，自難遽認被告均
    具有販賣第二級毒品之營利意圖，是公訴人認被告涉犯販賣
    第二級毒品罪嫌容有誤會，惟因基本社會事實同一，且檢察
    官於蒞庭時業已當庭更正起訴法條為如上所示，本院自無庸
    再予變更起訴法條。另起訴書雖認被告甲○○於九十三年一
    月中旬同時有販賣第一級毒品海洛因予被告丙○○之犯行，
    惟此部分之事實業據檢察官於本院審理時當庭減縮，本院自
    無庸另為無罪之諭知。又被告分別有如事實欄所示之前科，
    有臺灣高等法院被告全國前案紀錄表附卷可稽，其於有期徒
    刑執行完畢後五年內，再犯本件有期徒刑以上之罪，各為累
    犯，均應依刑法第四十七條規定加重其刑，被告丙○○、甲○○之部分並遞予加重之。被告乙○○已著手於轉讓行為之
    實施，惟尚未交付即為警查獲，為未遂犯，應依刑法第二十
    六條前段之規定，按既遂犯之刑度減輕其刑，並依法先加後
    減。爰分別審酌被告之犯罪動機、目的、手段、素行、轉讓
    毒品對社會危害甚鉅、轉讓之次數，及其犯後尚能坦承犯行
    ，態度良好等一切情狀，各量處如主文所示之刑，以示懲儆
    ，被告乙○○之部分並諭知易科罰金之折算標準。又扣案乙○○所持有之第二級毒品安非他命一包（驗餘淨重七點三五
    公克），為查獲之毒品，應依毒品危害防制條例第十八條第
    一項前段之規定，依法宣告沒收銷燬之。另被告丙○○兩次
    轉讓安非他命予鐘正男，及被告蔡光玿轉讓安非他命予被告
    丙○○之行為，雖均未得利，然被告丙○○之轉讓所得共二
    千五百元、被告甲○○之轉讓所得四千元，仍不失為其轉讓
    二級毒品之犯罪所得，均應依毒品危害防制條例第十九條第
    一項之規定宣告沒收，如全部或一部不能沒收時，以其財產
    抵償。至員警於九十三年二月二日在臺北市○○區○○街十
    四號二樓丙○○住處扣得之海洛因三包、安非他命五包及安
    非他命吸食器一組，均係被告丙○○所有供己施用毒品之用
    ，並非被告甲○○轉讓與伊之毒品，業據被告丙○○供承在
    卷；另同日在台北縣中和市青山汽車旅館八０二號房扣得被
    告甲○○所持有之安非他命吸食器一組，係供其施用安非他
    命之用，均與本案無涉，自無從於本案併予宣告沒收，附此
    敘明。
三、至臺灣板橋地方法院檢察署九十四年度偵字第八八０一號移
    送併辦意旨認被告甲○○涉嫌自九十四年一月間起，連續販
    賣安非他命予謝月英、黃昭錚，涉犯毒品危害防制條例第四
    條第二項罪嫌一案，因與本案被告葉光昭所犯同法第八條第
    二項轉讓第二級毒品罪間，並無連續犯之裁判上一罪關係，
    本院自無從併予審理，附此敘明。
據上論斷，應依刑事訴訟法第二百七十三條之一第一項、二百九
十九條第一項前段，毒品危害防制條例第八條第二項、第五項、
第十八條第一項前段、第十九條第一項，刑法第十一條前段，第
二條第一項前段、第五十六條、第二十八條、第二十六前段、第
四十七條、第四十一條第一項前段、罰金罰鍰提高標準條例第二
條，判決如主文。
本案經檢察官李傳侯到庭執行職務
中　　華　　民　　國　　94　　年　　7 　　月　　25　　日
　　　　　　　　　刑事第五庭  法　官　李宜娟
以上正本證明與原本無異。
如不服本判決，應於判決送達後10日內，向本院提出上訴狀。
　　　　　　　　　　　　　　　書記官　游秀珠
中　　華　　民　　國　　94　　年　　8 　　月　　1 　　日
附錄本案論罪科刑法條：
毒品危害防制條例第8條
轉讓第一級毒品者，處1年以上7年以下有期徒刑，得併科新臺幣
1百萬元以下罰金。
轉讓第二級毒品者，處6月以上5年以下有期徒刑，得併科新臺幣
70萬元以下罰金。
轉讓第三級毒品者，處3年以下有期徒刑，得併科新臺幣30萬元
以下罰金。
轉讓第四級毒品者，處1年以下有期徒刑，得併科新臺幣10萬元
以下罰金。
前四項之未遂犯罰之。轉讓毒品達一定數量者，加重其刑至二分
之一，其標準由行政院定之。
